---
title: "Dados de commits no github"
date: 2018-07-14
author: "Mainara Cavalcanti de Farias"
output:
  html_document:
    df_print: paged
    toc: yes
    toc_float: yes
  html_notebook:
    toc: yes
    toc_float: yes
---

Este relatório, tem como objetivo analisar dados de commits no github. Utilizaremos uma amostra de dados da atividade global do github entre o período de 01/2016 e 05/2017. As linguagens que vamos analisar serão *C++* e *C#* (duas das linguagens mais populares entre os programadores). 

```{r setup, echo=FALSE, warning=FALSE, message=FALSE}
library(tidyverse)
library(here)
library(plotly)
library(resample, quietly = TRUE)
```

Primeiro, será feita a importação dos dados já com as linguagens de interesse filtradas. As variáveis que iremos utilizar serão *the_year*(o ano referente aos commits), *the_month* (o mês referente aos commits) e *users* (quantidade de usuários que fez commits).
```{r}
dados_github = read_csv(here("data/github-users-committing-filetypes.csv"),
                        progress = FALSE,
                        col_types = cols(file_extension = col_character(),
                                    month_day = col_integer(),
                                    the_month = col_integer(),
                                    the_year = col_integer(),
                                    users = col_integer())) %>% 
  filter(file_extension %in% c("cpp", "cs"))


dados_cs = dados_github %>% filter(file_extension == "cs")
dados_cpp = dados_github %>% filter(file_extension == "cpp")

```

Antes de responder algumas perguntas, vamos dar uma olhada na linha do tempo das duas linguagens.

#### Ano de 2016

```{r}
p =
  dados_github %>% 
  filter(the_year == "2016") %>% 
  ggplot(aes(x=the_month, 
             y=users,
             text = paste("Mês:",the_month,
                            "\nQuantidade de Usuários:",
                            users))) +
     labs(y = "Quantidade de usuários", x = "Mês")+
    theme(legend.position="none") +
  geom_boxplot(fill = "#feffb5") + facet_wrap( ~ file_extension)
ggplotly(p, tooltip = "text")

rm(p)
```

#### Ano de 2017
```{r}
p =
  dados_github %>% 
  filter(the_year == "2017") %>% 
  ggplot(aes(x=the_month, 
             y=users,
             text = paste("Mês:",the_month,
                            "\nQuantidade de Usuários:",
                            users))) +
     labs(y = "Quantidade de usuários", x = "Mês")+
    theme(legend.position="none") +
  geom_boxplot(fill = "#CD86FF") + facet_wrap( ~ file_extension)
ggplotly(p, tooltip = "text")

rm(p)
```

Como nossas perguntas não são relacionadas à diferenças entre as linguagens, apenas o que nos interessa é a distribuição de cada uma separadamente. Porém, com os boxplots gerados, percebemos que os usuários editam mais arquivos em *C++* do que e *C#*. Além disso, verificamos que há valores discrepantes, por esse motivo, iremos utilizar a mediana nos nossos experimentos.

###Há diferença significativa na quantidade de commits da linguagem C# no mês de janeiro de 2016 e 2017?

Assim como na análide do *Prob 4 CP 2* iremos aplicar algumas técnicas de estatística. Primeiro, vamos utilizar o método de reamostragem chamado *bootstrapping*, ele é utilizado para aproximar distribuição na amostra de um levantamento estatístico. Após a aplicação desse método, o *Intervalo de Confiança* será calculado e assim poderemos inferir o resultado da amostra para toda a população.


```{r}
amostra_2016 <- dados_cs %>%  filter(the_month == "1") %>% filter(the_year == "2016") %>%  sample_n(10)
amostra_2016 <- rename(amostra_2016,users_2016 = users)

amostra_2017 <- dados_cs %>%  filter(the_month == "1") %>% filter(the_year == "2017") %>% sample_n(10)
amostra_2017 <- rename(amostra_2017,users_2017 = users)

b <- bootstrap(amostra_2016, median(users_2016))
mediana_g1 <- CI.bca(b, probs = c(.05, .95))
mediana_g1
b <- bootstrap(amostra_2017, median(users_2017))
mediana_g2 <- CI.bca(b, probs = c(.05, .95))
mediana_g2

rm (amostra_2017)
rm(amostra_2016)
rm(b)
```

Aqui, iremos utilizar uma confiança de 95% para verificar os diferentes intervalos:

```{r}
df <- data.frame(rbind(mediana_g1, 
                      mediana_g2))
df$medida = row.names(df)
df %>% 
  ggplot(aes(x = medida, ymin = X5., ymax = X95.)) + 
  geom_errorbar(width = .2)
rm (df)
```

Acredito que os intervalos estão grandes porque a quantidade de dados que temos é pequena. Além disso, os intervalos se interceptam e não podemos observar uma diferença significativa. Ou seja, com base nos intervalos de confiança obtidos, não podemos dizer que há uma diferença significativa na quantidade de commits da linguagem C# no mês de janeiro de 2016 e 2017.

####E durante os meses de janeiro de 2016 e 2017 há variação na quantidade de commits por dia?

```{r}
p =
  dados_cs %>% 
  filter(the_year == "2017") %>%
  filter(the_month == "1") %>% 
  ggplot(aes(x=month_day, 
             y=users,
             text = paste("Dia:",month_day,
                            "\nQuantidade de Usuários:",
                            users))) +
     labs(y = "Quantidade de usuários", x = "Dia")+
    theme(legend.position="none") +
  geom_bar(stat = 'identity', fill = "#c8d2f4") + facet_wrap( ~ file_extension)
ggplotly(p, tooltip = "text")

rm(p)
```

Há variação, mas ela acontece entre intervalos de 5 dias, ou seja, esses dias devem ser nos fins de semana, os outros dias mantem a quantidade de commits em uma pequena faixa de intervalo (1114 e 1313 commits).

###Há diferença na popularidade da linguagem C++ durante períodos de férias e períodos de aulas?

Para essa pergunta, vamos considerar períodos de férias os mêses de janeiro, junho, julho e dezembro.

```{r}
amostra_ferias <- dados_cpp %>%  filter(the_month %in% c("1", "6", "7", "12")) %>% sample_n(30)
amostra_ferias <- rename(amostra_ferias,users_ferias = users)

amostra_aulas <- dados_cpp %>%  filter(the_month %in% c("2", "3", "4", "5", "8", "9", "10", "11")) %>% sample_n(30)
amostra_aulas <- rename(amostra_aulas,users_aulas = users)

b <- bootstrap(amostra_ferias, median(users_ferias))
mediana_g1 <- CI.bca(b, probs = c(.05, .95))
mediana_g1
b <- bootstrap(amostra_aulas, median(users_aulas))
mediana_g2 <- CI.bca(b, probs = c(.05, .95))
mediana_g2

rm(amostra_ferias)
rm(amostra_aulas)
rm(b)
```

Aqui, iremos utilizar uma confiança de 95% para verificar os diferentes intervalos:

```{r}
df <- data.frame(rbind(mediana_g1, 
                      mediana_g2))
df$medida = row.names(df)
df %>% 
  ggplot(aes(x = medida, ymin = X5., ymax = X95.)) + 
  geom_errorbar(width = .2)
rm (df)
```

Assim como a resposta da primeira pergunta os intervalos se interceptam e não podemos observar uma diferença significativa. Ou seja, com base nos intervalos de confiança obtidos, não podemos dizer que há uma diferença significativa na quantidade de commits da linguagem C++ entre o período de férias e o período de aulas.

####Qual a distribuição dos dados durante o período de férias?

```{r}
p =
  dados_cpp %>% 
  filter(the_year == "2016") %>%
  filter(the_month %in% c("1", "6", "7", "12")) %>% 
  ggplot(aes(x=month_day, 
             y=users,
             text = paste("Dia:",month_day,
                            "\nQuantidade de Usuários:",
                            users))) +
     labs(y = "Quantidade de usuários", x = "Dia")+
    theme(legend.position="none") +
  geom_bar(stat = 'identity', fill = "#afaae7") + facet_wrap( ~ the_month)
ggplotly(p, tooltip = "text")

rm(p)
```

A quantidade de commits apenas varia nos fins de semana, onde a quantidade é menor, mas nos outros período essa quantidade se mantem em uma pequena faixa.